ACORDAO-COMPLETO-2529248

ACÓRDÃO DE RELAÇÃO

ACÓRDÃO DE RELAÇÃO 433/2022 ATA 8/2022 - PLENÁRIO

Acórdão 433/2022-TCU-Plenário
	VISTOS e relacionados estes autos de representação, com pedido de medida cautelar, formulada por Prime Consultoria e Assessoria Empresarial Ltda., em face de possíveis irregularidades ocorridas no Pregão Eletrônico 5/2022, sob responsabilidade do Tribunal Regional Eleitoral do Espírito Santo, cujo objeto é a contratação de empresa especializada na prestação de serviços de administração e gerenciamento de frota, com rede de estabelecimentos credenciados, por meio de sistema informatizado, integrado com utilização de cartão eletrônico, para manutenção preventiva e corretiva com fornecimento de peças, em veículos automotivos pertencentes ao TRE/ES; 
	Considerando que o objeto licitado foi adjudicado à empresa representante em 14/2/2022, pelo valor de R$ 121.574,00;
	Considerando que a insurgência da representante recaiu sobre as exigências contidas nos itens 4.2 e 4.3 do Termo de Referência (peça 1, p. 59-60) , as quais obrigam a credenciada a apresentar o orçamento do serviço necessário diretamente ao TRE/ES antes de lançá-lo/enviá-lo ao sistema de administração e gerenciamento da contratada;
	Considerando que a aludida obrigatoriedade é materializada mediante remessa do orçamento por e-mail ou entrega em mãos no endereço do órgão contratante, o que revela a inexistência de ônus desnecessários e excessivos à licitante ou frustração ao caráter competitivo do certame; e
	Considerando, por fim, os pareceres uniformes exarados pela Secretaria de Controle Externo de Aquisições Logísticas (Selog) , peças 10 e 11, por meio dos quais propôs considerar improcedente a representação;
	ACORDAM os Ministros do Tribunal de Contas da União, reunidos em Sessão do Plenário, com fundamento no art. 143, inciso III, do Regimento Interno/TCU, em:
	a) conhecer da representação, satisfeitos os requisitos de admissibilidade constantes no art. 113, § 1º, da Lei 8.666/1993, c/c o art. 237, inciso VII e parágrafo único, do Regimento Interno/TCU, e no art. 103, § 1º, da Resolução-TCU 259/2014;
	b) no mérito, considerar a presente representação improcedente;
	c) indeferir o pedido de concessão de medida cautelar formulado pela representante, haja vista a inexistência dos elementos necessários para sua adoção;		
	d)  informar ao Tribunal Regional Eleitoral do Espírito Santo e à representante a prolação do presente Acórdão; e
	e) arquivar os presentes autos, nos termos do art. 250, I, c/c art. 169, II, do Regimento Interno deste Tribunal.
	
1. Processo TC-Processo 001.946/2022-6 (REPRESENTAÇÃO) 
	1.1. Órgão/Entidade: Tribunal Regional Eleitoral do Espírito Santo.
	1.2. Relator: Ministro Antonio Anastasia.
	1.3. Representante do Ministério Público: não atuou.
	1.4. Representante: Prime Consultoria e Assessoria Empresarial Ltda. (05.340.639/0001-30) .
	1.5. Unidade Técnica: Secretaria de Controle Externo de Aquisições Logísticas (Selog) .
	1.6. Representação legal: Mateus Cafundo Almeida (395031/OAB-SP) , Rayza Figueiredo Monteiro (442216/OAB-SP) , Renato Lopes (406595-B/OAB-SP) , Tiago dos Reis Magoga (283834/OAB-SP) , Ana Laura Loayza da Silva (448752/OAB-SP) , Ricardo Jordao Santos (454451/OAB-SP) e outros, representando Prime Consultoria e Assessoria Empresarial Ltda. 
	1.7. Determinações/Recomendações/Orientações: não há.

Prime Consultoria e Assessoria Empresarial Ltda. (05.340.639/0001-30).

ANTONIO ANASTASIA

Mateus Cafundo Almeida (395031/OAB-SP), Rayza Figueiredo Monteiro (442216/OAB-SP), Renato Lopes (406595-B/OAB-SP), Tiago dos Reis Magoga (283834/OAB-SP), Ana Laura Loayza da Silva (448752/OAB-SP), Ricardo Jordao Santos (454451/OAB-SP) e outros, representando Prime Consultoria e Assessoria Empresarial Ltda.

Não atuou.

REPRESENTAÇÃO (REPR)

Secretaria de Controle Externo de Aquisições Logísticas (Selog).